Minutes et répertoires du notaire Jean BRIGRAND, 6 septembre 1561 - 4 décembre 1586 (étude XXI)
Archives nationales
- Minutes de Jean BRIGRAND, 1552 - 1586; MC/ET/XXI/3 - MC/ET/XXI/52/B
  - Minutes. 1564, 4 avril - 1565, 21 avril, 4 avril 1564 - 21 avril 1565; MC/ET/XXI/8; registre
    - Certification d'obligation par Marin Benoist, hôtelier près La Ferté-Alais, 2 août 1564; MC/ET/XXI/8
      obligation; Benoist, Marin; hôtelier
    - Acceptation de succession par Marguerite Tissier, femme de Ambroise Jollivet, maître vitrier à Paris, 10 août 1564; MC/ET/XXI/8
      accord; partage; Tissier, Marguerite; Jollivet, Ambroise; vitrier
    - Reconnaissance de reçu de 263 l. par Jean Daillet, marchand bourgeois de Paris, comme tuteur, 14 août 1564; MC/ET/XXI/8
      quittance; Daillet, Jean; commerçant
    - Quittance de loyers par Geoffroy Charles, procureur au Châtelet et par (ou: à) Nicolas d'Aspremont, tuteurs, 19 août 1564; MC/ET/XXI/8
      quittance; Charles, Geoffroy; Aspremont, Nicolas d'; procureur de justice (Ancien Régime)
    - Cession d'une somme de 20 l. par Henry Didier, juré vendeur de biens à Paris, à Claude Burel, marchand, 19 août 1564; MC/ET/XXI/8
      Didier, Henry; Burel, Claude; commerçant
    - Vente par Nicolas et Fleurant Feuillet marchands bourgeois de Paris à Nicole Lombart, chirurgien du roi, de terres à Saint-Denis, 23 août 1564; MC/ET/XXI/8
      acte de vente; Saint-Denis (Seine-Saint-Denis); Feuillet, Nicolas; Feuillet, Fleurant; Lombard, Nicole; commerçant; chirurgien
    - Restitution de somme par Jean de Brulires, marchand à Gien, 24 août 1564; MC/ET/XXI/8
      Brulires, Jean de; commerçant
    - Garantie par Martin Chevallier tonnelier à Sarcelles, 24 août 1564; MC/ET/XXI/8
      Sarcelles (Val-d'Oise); Chevallier, Martin; tonnelier
    - Ratification de vente par Germaine Brahier, femme de Jean L'Escuyer, compagnon tondeur de draps à Paris, 24 août 1564; MC/ET/XXI/8
      ratification; acte de vente; Brahier, Germaine; L'Escuyer, Jean; tisserand
    - Vente de terres à Saint-Denis par Nicolas et Fleurant Feuillet, à Henry Caille, marchand à Saint-Denis, 24 août 1564; MC/ET/XXI/8
      acte de vente; Saint-Denis (Seine-Saint-Denis); Feuillet, Nicolas; Feuillet, Fleurant; Caille, Henry; commerçant
    - Ratification d'échange de terres par Nicolas et Fleurant Feuillet, frères, marchands, avec Richard Brigrand, à Saint-Denis, 24 août 1564; MC/ET/XXI/8
      ratification; échange; Saint-Denis (Seine-Saint-Denis); Feuillet, Nicolas; Feuillet, Fleurant; Brigand, Richard; commerçant
    - Vente par Claude Le Riche marchand bourgeois de Paris et Benjamin Le Riche étudiant à l'université de Paris à Claude Mausset procureur au bailliage de Meaux, d'une rente, 26 août 1564; MC/ET/XXI/8
      acte de vente; Meaux (Seine-et-Marne); Le Riche, Claude; Le Riche, Benjamin; Mausset, Claude; commerçant
    - Quittance d'une somme de 309 l. pour rachat de rente, par Marie Beguyn femme de Nicolas Haruel huissier du roi au Grand Connseil, 26 août 1564; MC/ET/XXI/8
      quittance; Beguyn, Marie; Haruel, Nicolas; huissier de justice
    - Ratification par Maurice Pasquier marchand bourgeois de Paris et Marguerite Héron sa femme, 26 août 1564; MC/ET/XXI/8
      ratification; Pasquier, Maurice; Héron, Margueritte; commerçant
    - Ratification d'un partage entre Nicolas Constant, contrôleur des guerres, et Nicolas Guynet, procureur au Châtelet, 29 août 1564; MC/ET/XXI/8
      ratification; partage; Constant, Nicolas; Guynet, Nicolas; contrôleur des guerres (Ancien Régime); procureur de justice (Ancien Régime)
    - Vente de rente par Jean Leclerc procureur au Châtelet à Raoul Boucault, marchand bourgeois de Paris, 29 août 1564; MC/ET/XXI/8
      acte de vente; Leclerc, Jean; Boucault, Raoul; procureur de justice (Ancien Régime); commerçant
    - Quittance par Nicolas Constant, 29 août 1564; MC/ET/XXI/8
      quittance; Constant, Nicolas
    - Vente par Michel de la Mare vigneron à Bry de vignes à Bry, 31 août 1564; MC/ET/XXI/8
      acte de vente; La Mare, Michel de; viticulteur
    - Vente par Michel de Charriere contrôleur et Clément Brauv d'une ferme à Groslay à Guillaume de Fourcray vendeur de poisson, 1er septembre 1564; MC/ET/XXI/8
      acte de vente; Charriere, Michel de; Brauv, Clément; Fourcray, Guillaume de
    - Caution par Marguerin Parquet, barbier à Vigny, 2 septembre 1564; MC/ET/XXI/8
      cautionnement; Parquet, Marguerin; coiffeur
    - Quittance faite par Jean Bonneau maître fourreur envers Jean de Mauroy procureur au Châtelet, 3 septembre 1564; MC/ET/XXI/8
      quittance; Bonneau, Jean; fourreur; procureur de justice (Ancien Régime)
    - Transport et cession de somme par Pierre de Fontaines, 3 septembre 1564; MC/ET/XXI/8
      cession; Chartres (Eure-et-Loir); Fontaines, Pierre de; chanoine
    - Quittance d'une somme sur héritage par Jacques de Fontaines, avocat au Parlement de Paris, à Pierre de Fontaines, chanoine de Chartres, 3 septembre 1564; MC/ET/XXI/8
      quittance; Chartres (Eure-et-Loir); Fontaines, Jacques de; Fontaines, Pierre de; avocat au parlement (Ancien Régime); chanoine
    - Ratification par Marguerite Héron, 5 septembre 1564; MC/ET/XXI/8
      ratification; Héron, Marguerite
    - Cession par Pierre Le Peuple, marchand bourgeois de Paris à Charles Lescuyer bourgeois de Paris, 7 septembre 1564; MC/ET/XXI/8
      cession; Le Peuple, Pierre; Lescuyer, Charles; commerçant
    - Prise à bail à loyer par Nicolas Duval laboureur de vignes à Sarcelles, 8 septembre 1564; MC/ET/XXI/8
      bail; Sarcelles (Val-d'Oise); Duval, Nicolas; viticulteur
    - Vente de maison par Thomas Mouton, carrier à Suresnes, à Ambroise Jollivet, vitrier, 9 septembre 1564; MC/ET/XXI/8
      acte de vente; Suresnes (Hauts-de-Seine); Mouton, Thomas; Jollivet, Ambroise; carrier; vitrier
    - Apprentissage pour Nicolas Le Gay compagnon, étant à Paris, 11 septembre 1564; MC/ET/XXI/8
      contrat d'apprentissage; Le Gay, Nicolas
    - Apprentissage pour David Poirier, fils de Jean Poirier, de Dauphiné, 12 septembre 1564; MC/ET/XXI/8
      contrat d'apprentissage; Poirier, David; Poirier, Jean
    - Prise de bail de la grange dîmeresse de l'abbaye Saint-Denis par Georges de la Fontaine infirmier de l'abbaye, 12 septembre 1564; MC/ET/XXI/8
      bail; La Fontaine, Georges de
    - Cession de rente à Corbeil par Gilles Luillier sieur d'Ursines et Beaumont, de Corbeil, 13 septembre 1564; MC/ET/XXI/8
      transport de droits; Corbeil-Essonnes (Essonne); Luillier, Gilles
    - Bail à rente d'une vigne à Corbeil par Gilles Luillier sieur d 'Ursines, à Pierre Huet, vigneron, 13 septembre 1564; MC/ET/XXI/8
      bail; Corbeil-Essonnes (Essonne); Luillier, Gilles; Huet, Pierre; viticulteur
    - Ratification de ce bail de rente par Louis Beaujon procureur à Corbeil, 13 septembre 1564; MC/ET/XXI/8
      ratification; Corbeil-Essonnes (Essonne); Beaujon, Louis
    - Quittance de la somme de 300 l. établie par Gilles Luillier d'Ursines, 15 septembre 1564; MC/ET/XXI/8
      quittance; Corbeil-Essonnes (Essonne); Luillier, Gilles
    - Apprentissage pour Thierrie Roux veuve de Raoullet Berthault, de Paris, 21 septembre 1564; MC/ET/XXI/8
      contrat d'apprentissage; Roux, Thierrie; Berthault, Raoullet
    - Location faite par Louis Patris, jardinier à Saint-Germain-des-Prés, d'un corps d'hôtel rue de Vaugirard, de Louis Bertrand sieur de Popincourt, 21 septembre 1564; MC/ET/XXI/8
      bail; Vaugirard (rue de); Saint-Germain-des-Prés (hameau); Patris, Louis; Bertrand, Louis; jardinier
    - Cession de terres par Jean de Voulges, laboureur au Val-de-Gallie, à Robert Paulmier, prieur de Saint- Eloi de Longjumeau, 21 septembre 1564; MC/ET/XXI/8
      acte de vente; Voulges, Jean de; Paulmier, Robert; agriculteur
    - Accords et promesses entre Martin Harderet marchand passementier à Paris et plusieurs marchands, 29 septembre 1564; MC/ET/XXI/8
      promesse; accord; Harderet, Martin; commerçant; passementier
    - Cession de rente par Philippe Ledoux marchand à Paris, tuteur, 30 septembre 1564; MC/ET/XXI/8
      transport de droits; Ledoux, Philippe; commerçant
    - Déclaration de propriété par Robert Godet, Jean Got, Claude Germain, à Trappes, 2 octobre 1564; MC/ET/XXI/8
      déclaration; Godet, Robert; Got, Jean; Germain, Claude
    - Mise en apprentissage par Guillaume Touchez, maitre orfèvre, de son neveu Jules Ravestel, de Lyon, 3 octobre 1564; MC/ET/XXI/8
      contrat d'apprentissage; Lyon (Rhône); Touchez, Guillaume; Ravestel, Jules; orfèvre
    - Réduction de dette pour Nicole Danielle, veuve de Jean Caillaud, 6 octobre 1564; MC/ET/XXI/8
      Danielle, Nicole; Caillaud, Jean
    - Mise en apprentissage par Jean Echouian, mercier à Paris, de son fils Jean chez Jean de Monsigny, orfèvre, 9 octobre 1564; MC/ET/XXI/8
      contrat d'apprentissage; Echouian, Jean; Monsigny, Jean de; commerçant; orfèvre
    - Mariage de Denis Hureau, compagnon fripier à Paris, et de Marie Paulmier, Robert Paulmier, prieur, présent, 10 octobre 1564; MC/ET/XXI/8
      contrat de mariage; Hureau, Denis; Paulmier, Marie; Paulmier, Robert; brocanteur; abbé
    - Quittance de Denis Hureau, compagnon fripier, à Robert Paulmier, prieur, 10 octobre 1564; MC/ET/XXI/8
      quittance; Hureau, Denis; Paulmier, Robert; brocanteur
    - Vente de vin de la vendange par Jean Michel Guarin, bourgeois de Paris, à Michel Delespine, marchand bourgeois de Paris, 11 octobre 1564; MC/ET/XXI/8
      acte de vente; Guarin, Jean-Michel; Delespine, Michel; commerçant
    - Placement comme servante par Marguerite Marguillez veuve de Philippe de Jouy, de Paris, de sa fille chez Jean Champeux, procureur au Châtelet, 14 octobre 1564; MC/ET/XXI/8
      Marguillez, Marguerite; Jouy, Philippe de; Champeux, Jean; employé de maison; procureur de justice (Ancien Régime)
  - Minutes. 1564, décembre - 1565, 21 avril, décembre 1564 - 21 avril 1565; MC/ET/XXI/9
    - 2 actes concernant Gaston de FOIX., 14 avril 1565; MC/ET/XXI/9
      Fichier dit 'général' XVIe siècle (env. 30.000 actes), par le personnel du Minutier, 1930-1999 (fichier papier entièrement dématérialisé; voir contexte dans le Plan d’orientation général - Notaires de Paris, guides thématiques du Minutier).
      Date de création de la notice: 2008
      Foix, Gaston de
  - Minutes. 1565, 27 avril - 1566, 11 avril, 27 avril 1565 - 11 avril 1566; MC/ET/XXI/10
    ' Mynuttes non enregistées pour l'année MVcLXV '.
    - COLIN (Jean-Baptiste, Marie) § Procuration par Jean-Baptiste, Marie COLIN, 16 avril 1795; MC/ET/XXI/10
      procuration; Colin, Jean-Baptiste Marie
    - COLIN (Jean-Baptiste, Marie) § Quittance par Jean-Baptiste, Marie COLIN à VORNY, 19 août 1795; MC/ET/XXI/10
      quittance; Colin, Jean-Baptiste Marie
  - Minutes. 1565, 24 avril - 1566, 12 avril, 24 avril 1565 - 12 avril 1566; MC/ET/XXI/11; registre. Document détérioré.
    - Acte concernant Jean Dubutz, graveur en getz, demeurant rue Saint-Sauveur., 2 février 1565; MC/ET/XXI/11
      Saint-Sauveur (rue); Dubutz, Jean; graveur
    - Acte concernant Pierre Gillot, tailleur d'images demeurant rue des Etuves-aux-Femmes., 28 décembre 1565; MC/ET/XXI/11
      Etuves-aux-Femmes (rue des); Gillot, Pierre; sculpteur
  - Minutes. 1566, 5 juillet - 30 novembre, 5 juillet - 30 novembre 1566; MC/ET/XXI/12; registre
    - Robert Delanoue, maître brodeur et valet de chambre du Prince de Navarre., 16 juillet 1566; MC/ET/XXI/12
      Delanoue, Robert de; brodeur; employé de maison
  - Minutes. 1566, 20 avril - 1567, 11 mars, 20 avril 1566 - 11 mars 1567; MC/ET/XXI/13; Document détérioré.
  - Minutes. 1566, 25 avril - 1568, 27 février, 25 avril 1566 - 27 février 1568; MC/ET/XXI/14
    1566, 25 avril à décembre.
    1567, 14 mai à 16 juin.
    1568, 5, 19 et 27 février.
  - Minutes. 1567 - 1571, MC/ET/XXI/15; Document détérioré.
    1567-1571: minutes de 1569 et 1570 mêlées à des minutes de 1567, 1568, 1571.
  - Minutes. 1568, 21 avril - décembre, 21 avril - décembre 1568; MC/ET/XXI/16; Document détérioré.
  - Minutes. 1569, MC/ET/XXI/17; registre
    - Contrat de mariage, entre Valentin Hierosme, docteur régent en la faculté de médecine de Paris, et Catherine Charmolue, veuve de Claude André, procureur au Parlement., 12 janvier 1569; MC/ET/XXI/17
      contrat de mariage; André, Claude; Charmolue, Catherine; Hiérome, Valentin; docteur d'université; procureur de justice (Ancien Régime)
  - Minutes. 1570, MC/ET/XXI/18
  - Minutes. 1570, MC/ET/XXI/19; registre
    - Contrat de mariage entre David Desgalleaux[Degaillot], soldat au régiment des gardes du Roi, demeurant rue Beauvallois au Marais du Temple, paroisse Saint-Nicolas-des-Champs, d'une part, et Jeanne Paillet, veuve, demeurant rue Beauvallois[Beaujolais], paroisse Saint-Nicolas-des-Champs, veuve de Jean Durant, soldat au régiment des gardes du Roi, d'autre part., 2 février 1634; MC/ET/XXI/19
      Mariages à Paris de 1570 à 1635 (4550 actes), relevés effectués sous la dir. de Roland Mousnier, v. 1960-1976 (voir contexte dans le Plan d’orientation général - Notaires de Paris, guides thématiques du Minutier).
      contrat de mariage; Marais (quartier); Temple (enclos); Desgalleaux, David; Degaillot, David; Durant, Jean; Paillet, Jeanne; militaire du rang
  - Minutes. 1571, MC/ET/XXI/20; registre
    - Antoine PORTAIL, chirurgien, ordinaire du roi., 7 mai 1541; MC/ET/XXI/20
      Portail, Antoine; chirurgien
    - Acte concernant Claude Guerry, médecin suivant ordinairement la Cour., 20 janvier 1571; MC/ET/XXI/20
      Fichier dit 'général' XVIe siècle, supplément (env. 500 actes), par le personnel du Minutier, 1930-1999. (fichier papier entièrement dématérialisé; voir contexte dans le Plan d’orientation général - Notaires de Paris, guides thématiques du Minutier).
      Guerry, Claude; médecin
    - Marché de maçonnerie envers Nicolas de Brion, sieur de Lhospitau, pour des travaux dans sa maison sise rue de la Plâtrerie., 19 mars 1571; MC/ET/XXI/20
      marché; Plâtrerie (rue de la); Brion, Nicolas de
    - Palamedes de Valton (' Valeton '), seigneur de Villiers, commissaire ordinaire des guerres, et Isabeau Dupré, sa femme: déclaration d'une vente faite par Antoine Senneton, conseiller au Parlement, président de Metz ( ?), et Charlotte Millet sa femme, à Pierre Rogier, docteur en la Faculté de médecine de Paris., 17 mai 1571; MC/ET/XXI/20
      acte de vente; Valton (' Valleton ') Palamedes de; Dupré, Isabeau; Senneton, Antoine; Millet, Charlotte; Rogier, Pierre; commissaire des guerres (Ancien Régime)
    - Antoine Senneton, conseiller au parlement et présidial de Metz, et Charlotte Millet, sa femme: vente à Pierre Rogier, docteur en la Faculté de médecine de Paris., 17 mai 1571; MC/ET/XXI/20
      acte de vente; Metz (Moselle); Senneton, Antoine; Millet, Charlotte; Rogier, Pierre
    - Jean BERTRAND, avocat général du roi en sa Chambre des comptes, et Marguerite de DONON, sa femme., 17 août 1571; MC/ET/XXI/20
      Bertrand, Jean; Donon, Marguerite; avocat
  - Minutes. 1572, MC/ET/XXI/21; registre
    Manque(s) constaté(s) dans cet article:
    La numérotation des feuillets est incomplète, sans qu'il y en ait dans les actes.
    - Harnois pour Claude Leschassier. - Marché par lequel Thibaut Langlois, maître armurier à Paris, promet à Claude Leschassier, de faire pour lui un harnois complet (...)., 1er janvier 1572 - 1572; MC/ET/XXI/21
      Documents du Minutier central des notaires de Paris, Histoire de l'art au XVIe siècle (1540-1600) [477 actes], par Catherine Grodecki, tome II, Sculpture, peinture et gravure, broderie, faïence et émaillerie, orfèvrerie et joaillerie, armes et armures, Paris, Archives nationales, 1986, p. 286, notice n° 980 (instrument de recherche imprimé dématérialisé, certaines notices sont plus détaillées dans la version intégrale accessible en ligne par la rubrique 'Autres instruments de recherche', voir contexte dans le Plan d’orientation général - Notaires de Paris, guides thématiques du Minutier).
      Leschassier, Claude
    - Constitution de rente par Jean Lebreton l'aîné, maître maçon, demeurant rue Saint-Martin près l'hôpital Saint-Julien, et Marie de Magny sa femme., 21 février 1572; MC/ET/XXI/21
      constitution de rente; Saint-Martin (rue); Lebreton, Jean; Magny, Marie de; maçon
    - Acte concernant Jean Lejeune, maître peintre et tailleur d'images, demeurant rue Saint-Martin près la boucherie, paroisse Saint-Nicolas-des-Champs., 25 février 1572; MC/ET/XXI/21
      Saint-Martin (rue); Lejeune, Jean; peintre; sculpteur
    - Mise en apprentissage pour 5 ans de Perrette Lejeune, âgée de 9 ans, fille de Jean Lejeune, maître peintre et tailleur d'images, demeurant rue Saint-Martin près de la boucherie Saint-Nicolas-des-Champs, chez Françoise Lescripuain, femme de Philippe Dumas, lingère., 25 février 1572; MC/ET/XXI/21
      contrat d'apprentissage; Saint-Martin (rue); Lejeune, Perrette; Lejeune, Jean; Lescripuain, Françoise; Dumas, Philippe; teinturier blanchisseur; peintre; sculpteur
    - DONON (Médéric de), contrôleur général du domaine et bâtiment du Roi. Vente par René LESTELLE, marchand bourgeois de Paris, à - d'une maison à 2 corps d'hôtel, l'un devant et l'autre derrière, cour, jardin, sise grande rue de la clôture Sainte-Catherine, tenant d'une part audit de DONON, d'autre à Pierre TALLON, contrôleur des guerres, par derrière à Jean LESTILLE, au prix de 85 l. t. de rente., 3 mars 1572; MC/ET/XXI/21
      acte de vente; Donon, Mederic de; Lestelle, René; Tallon, Piarre; Lestille, Jean; commerçant; contrôleur des guerres (Ancien Régime)
    - Broderies des Douze mois de l'an. - Promesse de Marc Groult, maître brodeur à Paris, rue de la Vieille-Pelleterie, devant la Tête noire, à Vincent Baudouin, aussi maître brodeur (...)., 18 mars 1572; MC/ET/XXI/21
      Vincent Baudouyn s'engage à fournir à Marc Groult les 'portraits' de chacune des huit histoires, de la même grandeur que celui qu'il lui a montré.
      Documents du Minutier central des notaires de Paris, Histoire de l'art au XVIe siècle (1540-1600) [477 actes], par Catherine Grodecki, tome II, Sculpture, peinture et gravure, broderie, faïence et émaillerie, orfèvrerie et joaillerie, armes et armures, Paris, Archives nationales, 1986, p. 227, notice n° 874 (instrument de recherche imprimé dématérialisé, certaines notices sont plus détaillées dans la version intégrale accessible en ligne par la rubrique 'Autres instruments de recherche', voir contexte dans le Plan d’orientation général - Notaires de Paris, guides thématiques du Minutier).
      Groult, Marc
  - Minutes. 1573, MC/ET/XXI/22; registre
    En désordre chronologique.
    - Tombeau de Christophe de Refuge et de ses deux fils au château des Mesnuls. - Marché par lequel François Lheureux, maître sculpteur et peintre rue du Champfleury, près Saint-Honoré, promet à Charles de Refuge, seigneur des Mesnuls, à Françoise 'Le Velu' (de Velin), veuve du vicomte de Refuge, et à Marie de Bigant, femme de monsieur d'Austrye et auparavant veuve de Louis de Refuge, seigneur de Vergny (...)., 9 février 1573; MC/ET/XXI/22
      Documents du Minutier central des notaires de Paris, Histoire de l'art au XVIe siècle (1540-1600) [477 actes], par Catherine Grodecki, tome II, Sculpture, peinture et gravure, broderie, faïence et émaillerie, orfèvrerie et joaillerie, armes et armures, Paris, Archives nationales, 1986, p. 106, notice n° 624 (instrument de recherche imprimé dématérialisé, certaines notices sont plus détaillées dans la version intégrale accessible en ligne par la rubrique 'Autres instruments de recherche', voir contexte dans le Plan d’orientation général - Notaires de Paris, guides thématiques du Minutier).
      Refuge, Christophe de; Lheureux, François
    - Vente à Médéric de DONON concernant Jean BERTRAND, avocat général du roi en la Cour des aides., 8 mai 1573; MC/ET/XXI/22
      acte de vente; Bertrand, Jean; Donon, Médéric; avocat
    - Titre nouvel par Catherine Clouet, veuve de Abel Foullon, sœur et héritière de François Clouet, valet de chambre et peintre du roi, lié à une rente de 100 livres t. vendue au défunt par Jeanne Duverger et feu Claude de Breban son mari, le 6 octobre 1558 devant les notaires Girard et Maheu, assise sur une maison sise rue Sainte-Avoye (3 actes)., 29 octobre 1573; MC/ET/XXI/22; Fol.607
      titre nouvel; Sainte-Avoie (rue); Clouet, Catherine; Foullon, Abel; Clouet, François (1520?-1572); Duverger, Jeanne; Breban, Claude de; peintre
    - Constitution de rente sur la ville de Paris de 150.000 livres (27 mai 1573) pour le paiement des reîtres, et assise sur les droits des draps d'or, d'argent et de soie (tarf aussi sur les peaux, toiles de Hollande)., 24 novembre 1573; MC/ET/XXI/22; Fol.579
      Métiers, personnes, lieux, 1540-1600 (1423 actes), par Catherine Grodecki, 1971-1986 (fichier papier entièrement dématérialisé; voir contexte dans le Plan d’orientation général - Notaires de Paris, guides thématiques du Minutier).
      constitution de rente
    - Déclaration par laquelle Catherine Clouet, veuve d'Abel Foullon, soeur et héritière de François Clouet, reconnaît que, ' au moyen de l'acquisition faicte par led. deffunct par decret du Chastelet de Paris, elle estoit et est à present detenteur et proprietaire d'une petite maison, cave, court et jardin, les lieux ainsy qu'ilz se poursuivent et comportent de toutes partz, assis au village de Vanves au lieu dict la rue Gauldrée, tenant d'une part à la vefve feu [blanc] Trousson, d'aultre part aux herityers de feue Nicollas Magny, aboutissant par hault à monsieur Le Bailleux et d'aultre bout par devant à lad. rue Gauldrée... '., 24 novembre 1573; MC/ET/XXI/22; fol. 574
      La maison est chargée de 30 sols parisis de rente envers la fabrique de l'église Saint-Remi de Vanves.
      Documents du Minutier central des notaires de Paris, Histoire de l'art au XVIe siècle (1540-1600) [477 actes], par Catherine Grodecki, tome II, Sculpture, peinture et gravure, broderie, faïence et émaillerie, orfèvrerie et joaillerie, armes et armures, Paris, Archives nationales, 1986, p. 164, notice n° 744 (instrument de recherche imprimé dématérialisé, certaines notices sont plus détaillées dans la version intégrale accessible en ligne par la rubrique 'Autres instruments de recherche', voir contexte dans le Plan d’orientation général - Notaires de Paris, guides thématiques du Minutier).
      Clouet, Catherine; Foullon, Abel; Clouet, François
    - Constitution de rentes par Antoine HERICHON, secrétaire de Monseigneur, frère du Roi, au profit de Jean de BALZAC, chevalier de l'ordre du roi, enseigne de 100 hommes d'armes de la compagnie du prince de Condé, 'pour les fraiz qu'il luy conviendra faire et son voyage de Pologne'., 2 décembre 1573; MC/ET/XXI/22; (fol. 611 v°)
      constitution de rente; Balzac, Jean de; Hérichon, Antoine; intendant particulier (Ancien Régime); officier (armée)
    - Emprunt de rentes par Jean de Balsac, enseigne de 100 hommes d'armes de la compagnie du Prince de Condé, 'pour facilement et plus promptement recouvrer deniers dont à présent besoing pour ses argens affaires mesmes pour survenir aux fraiz qui luy ... de faire en son voyage en Poulongne (Pologne)...', 2 décembre 1573; MC/ET/XXI/22
      Histoire XVIe siècle (439 actes), par le personnel du Minutier, 1954-1986 (fichier papier entièrement dématérialisé; voir contexte dans le Plan d’orientation général - Notaires de Paris, guides thématiques du Minutier).
      Pologne; Balsac, Jean de
    - Bail de terres sises à Roissy par Bonaventure Cousin, orfèvre du roi, bourgeois de Paris, et Marie de Bourges, veuve de Jean Cousin, aussi orfèvre du roi, bourgeois de Paris, et consorts., 12 décembre 1573; MC/ET/XXI/22; Fol.621
      bail; Roissy-en-France (Val-d'Oise); Cousin, Bonaventure; Bourges, Marie de; Cousin, Jean; orfèvre
  - Minutes. 1574, MC/ET/XXI/23; registre
    Le début du dernier cahier manque.